【裁判字號】    90,易,61
【裁判日期】    901009
【裁判案由】    毒品危害防制條例
【裁判全文】
臺灣桃園地方法院刑事判決                              九十年度易字第六一號
    公  訴  人  臺灣桃園地方法院檢察署檢察官
    被      告  甲○○
右列被告因違反毒品危害防制條例案件，經檢察官提起公訴（八十九年度毒偵字第六
一四四號），本院判決如左：
    主  文
甲○○持有第一級毒品，累犯，處有期徒刑參月，如易科罰金以參佰元折算壹日。
扣案之海洛因壹包（淨重零點零壹公克）沒收銷燬之。
    事  實
一、甲○○曾於民國八十五年間因違反藥事法及麻醉藥品管理條例案件，經台灣高等
    法院於八十五年十一月二十九日分別判處有期徒刑八月、五月確定，並於八十六
    年一月八日由台灣高等法院以八十六年度聲字第一三號裁定定執行刑為有期徒刑
    一年；又於八十五年間因犯恐嚇案件，經本院於八十五年八月五日判處有期徒刑
    四月，於八十六年四月二十九日經台灣高等法院上訴駁回確定，並與前開二罪於
    八十六年十月七日由台灣高等法院以八十六年十月七日裁定定執行刑為有期徒刑
    一年三月，於八十七年五月十七日執行完畢，猶不知悔改，明知海洛因係經政府
    公告禁止持有之第一級毒品，竟於八十九年十一月十四日晚上七時五十分許，在
    桃園縣大溪鎮○○路○段三五三號前，未經許可而無故持有第一級毒品海洛因，
    因行跡可疑為警盤查始查獲上情，並扣得黏貼於其手持行動電話電池內之第一級
    毒品海洛因一包（淨重０．０一公克）。
二、案經桃園縣警察局大溪分局報請台灣桃園地方法院檢察署檢察官偵查起訴。
    理  由
一、訊據被告甲○○固坦承於右揭時、地為警查獲扣得其持有海洛因一包，惟矢口否
    認有右揭犯行，辯稱：伊自從戒治後即未再施用毒品，該包海洛因係在戒治前所
    留下來的，何時開始持有該包海洛因伊已不記得云云。然查，該包扣案毒品經送
    鑑定結果，確係海洛因無訛，此有法務部調查局於八十九年十二月十二日出具之
    鑑定通知書一紙附卷可稽，且參以被告係將包海洛因黏貼於手機之電池內始為警
    查獲，而據被告所陳，其平常都有在更換手機電池，則被告於更換電池時豈會無
    從察覺該包毒品之存在？並該包海洛因若係於被告戒治前即已放置，則被告係於
  八十七年十一月五日執行戒治，距本案已有二年之久，該包海洛因豈會猶黏貼於
    其上而不為被告所發覺？顯見該包海洛因應係被告於戒治後始另行黏貼置入，其
    之前開辯詞，顯有悖於常情，復有海洛因一包（淨重０．０一公克）扣案可資佐
    証，故被告之前開辯詞，顯係畏罪卸責之詞，委無可採。本件事証明確，被告犯
    行洵堪認定，應予依法論科。
二、核被告之所為，係違反毒品危害防制條例第十一條第一項之持有第一級毒品罪。
    被告曾於八十五年間因違反藥事法及麻醉藥品管理條例案件，經台灣高等法院於
    八十五年十一月二十九日分別判處有期徒刑八月、五月確定，並於八十六年一月
    八日由台灣高等法院以八十六年度聲字第一三號裁定定執行刑為有期徒刑一年；
    又於八十五年間因犯恐嚇案件，經本院於八十五年八月五日判處有期徒刑四月，
    於八十六年四月二十九日經台灣高等法院上訴駁回確定，並與前開二罪於八十六
    年十月七日由台灣高等法院以八十六年十月七日裁定定執行刑為有期徒刑一年三
    月，於八十七年五月十七日執行完畢，此有台灣高等法院被告全國前案紀錄表在
    卷足憑，被告於前案執行完畢後五年內再犯有期徒刑以上刑之本罪，為累犯，應
    依刑法第四十七條之規定加重其刑。爰審酌被告持有具有成癮性之藥物，對社會
    及本人所造成之危害、持有之數量多寡及犯罪後之態度等一切情狀，量處如主文
    所示之刑。復按行為後法律有變更者，適用裁判時之法律，但裁判前之法律有利
    於行為人者，適用最有利於行為人之法律，刑法第二條第一項定有明文。刑法第
    四十一條於本件被告犯罪後修正，並於九十年一月十二日生效，茲比較新舊刑法
    第四十一條之適用並無不同，故依前揭說明，應適用裁判時之法律即修正後之刑
    法第四十一條，本院自應就前揭宣告之刑，諭知易科罰金之折算標準，以資懲儆
    。
三、扣案之海洛因一包（淨重０．０一公克）應依毒品危害防制條例第十八條第一項
    前段之規定沒收銷燬之。
據上論斷，應依刑事訴訟法第二百九十九條第一項前段，毒品危害防制條例第十一條
第一項、第十八條第一項前段，刑法第十一條前段、第二條第一項前段、第四十七條
、第四十一條第一項前段，罰金罰鍰提高標準條例第二條，判決如主文。
本案經檢察官李叔芬到庭執行職務。
中      華      民      國    九十      年      十      月      九      日
                              臺灣桃園地方法院刑事第二庭
                                  法  官    林  恆  吉
右正本證明與原本無異。
如不服本判決，應於判決送達後十日內向本院提出上訴狀( 應附繕本 )，上訴於
臺灣高等法院。
                                  書記官    邱  仲  騏
中      華      民      國    九十      年      十      月     十五     日
附錄論罪科刑法條
毒品危害防制條例第十一條第一項
持有第一級毒品者，處三年以下有期徒刑、拘役或新臺幣五萬元以下罰金。


司法院資訊處製作；財團法人民間司法改革基金會備份。
